臺灣新竹地方法院刑事判決　　　　　　　　　　　　　九十三年度訴字第五五八號
　　公　訴　人　臺灣新竹地方法院檢察署檢察官
　　被　　　告　甲○○
右列被告因違反毒品危害防制條例案件，經檢察官提起公訴（九十三年度毒偵字第七
三六號），本院依簡式審判程序判決如左：
    主  文
甲○○施用第一級毒品，處有期徒刑陸月，如易科罰金，以佰元折算壹日。扣案之
第一級毒品海洛因陸包（淨重共計伍伍點零柒公克）沒收銷燬之。又施用第二級毒品
，處有期徒刑月，如易科罰金，以佰元折算壹日。扣案之第二級毒品安非他命陸
包（毛重共計柒公克）沒收銷燬之。應執行有期徒刑捌月，如易科罰金，以佰元折
算壹日。扣案之第一級毒品海洛因陸包（淨重共計伍伍點零柒公克）、第二級毒品安
非他命陸包（毛重共計柒公克）沒收銷燬之。
    事  實
一甲○○民國九十二年間，曾因施用第二級毒品安非他命案件，經本院以九十二年度
  毒聲字第四五八號裁定送觀察、勒戒後，認無繼續施用毒品之傾向，經臺灣新竹地
  方法院檢察署檢察官於九十二年九月四日以九十二年度毒偵緝字第八八號為不起訴
  處分確定。詎猶不知悔改，於前述觀察、勒戒執行完畢後五年內之九十三年七月十
  一日凌晨零時許，在新竹縣湖口鄉○○村○○路一巷五一號五樓之十，以將第一級
  毒品海洛因摻入香菸吸食及將第二級毒品安非他命置入吸食器後點火燒烤吸食煙霧
  之方式，分別施用第一級毒品海洛因及第二級毒品安非他命各一次。嗣於同日凌晨
  二時三十分許，在上址為警查獲，並扣得海洛因六包（淨重共計五五點○七公克）
  、安非他命六包（毛重共計七公克）。
二案經新竹市警察局第一分局報請臺灣新竹地方法院檢察署檢察官偵查起訴。
    理  由
一本件被告甲○○所犯毒品危害防制條例第十條第一項、第二項之罪，並非死刑、無
  期徒刑、最輕本刑為三年以上有期徒刑之罪，或高等法院管轄第一審之案件，被告
  於本院行準備程序進行中，就被訴事實為有罪之陳述，經本院合議庭認合於修正後
  刑事訴訟法第二百七十三條之一之規定，裁定進行簡式審判程序，合先敘明。
二認定犯罪事實所憑之證據及認定之理由：
(一)被告對於上開事實於本院審理時坦承不諱。
(二)被告遭查獲後，於九十三年七月十一日上午六時三十五分許親自排放、採集之尿液
  二十日衛檢字第八五二四號不法藥物尿液初步篩檢報告書影本暨國防部憲兵司令部
  刑事鑑識中心九十三年十月六日（九三）宇鑑字第一三一六五號鑑驗通知書正本各
  一份在卷可考。足見被告自白於上述時、地施用第一級毒品海洛因、第二級毒品之
  情與事實相符。
(三)被告前因施用第二級毒品安非他命案件，經本院以九十二年度毒聲字第四五八號裁
  定送觀察、勒戒後，認無繼續施用毒品之傾向，於九十二年九月十五日執行完畢釋
  放，嗣經臺灣新竹地方法院檢察署檢察官於九十二年九月四日以九十二年度毒偵緝
  字第八八號為不起訴處分確定等情，亦有臺灣高等法院被告全國前案紀錄表一份附
  卷可稽。是被告於觀察、勒戒執行完畢釋放後五年內再犯本件施用毒品之犯行，已
  堪認定，應依法論科。
三論罪與科刑：
  按海洛因、安非他命為毒品危害防制條例第二條第二項第一款、第二款規定之第一
  級、第二級毒品。核被告所為，係犯毒品危害防制條例第十條第一項之施用第一級
  毒品罪及同條第二項之第二級毒品罪。其分別持有毒品海洛因與安非他命之低度行
  為，應為其施用毒品之高度行為所吸收，均不另論罪。被告所犯上開二罪間，犯意
  各別，行為互異，應予分論併罰。爰審酌被告前經觀察、勒戒後，仍未能戒除毒癮
  ，足見其缺乏拒用毒品之決心；而安非他命及海洛因等毒品，危害施用者之神經中
  樞，使施用者產生幻聽及幻想之症狀，對施用者之健康產生不良之影響，同時因幻
  聽及幻想結果亦可能使施用者對周遭之人施暴，對公共秩序產生危害，惟念施用毒
  品所生危害以自戕健康為主，且被告於犯罪後尚知坦承犯行等一切情狀，分別量處
  如主文所示之刑，並定其應執行之刑暨就各罪之刑及應執行之刑諭知易科罰金之折
  算標準，以示懲儆。扣案之第一級海洛因六包（淨重共計五五點○七公克）、第二
  級毒品安非他命六包（毛重共計七公克），均係違禁物，不論屬於被告與否，均應
  依毒品危害防制條例第十八條第一項前段之規定沒收銷燬；至於另扣案之注射用針
  筒二支、止血帶一條、吸食器一組、分裝匙一支及小皮包三只等物，係同時被查獲
  之陳俊隆所有之物，為被告所陳明，且無證據足認係供被告本次施用毒品犯罪所用
  之物，爰不為沒收之諭知，併此指明。
四適用之法律：
  據上論斷，應依刑事訴訟法第二百七十三條之一第一項、第二百九十九條第一項前
  段，毒品危害防制條例第十條第一項、第二項、第十八條第一項前段，刑法第十一
  條、第四十一條第一項、第二項、第五十一條第五款，罰金罰鍰提高標準條例第二
  條，判決如主文。
本案經檢察官陳宏兆到庭執行職務。
中　　　華　　　民　　　國　　九十三　　年　　  十二　　月　　三十一　　日
                                  臺灣新竹地方法院刑事第二庭
                                      法  官  鄭子俊
右正本證明與原本無異。
如不服本判決，應於判決送達後十日內向本院提出上訴狀( 應附繕本 )，上訴於臺灣
高等法院。
                                      書記官  沈藝珠
中　　　華　　　民　　　國　　九十三　　年　　  十二　　月　　三十一　　日
附錄本案論罪科刑法條全文：
毒品危害防制條例第十條
施用第一級毒品者，處六月以上五年以下有期徒刑。
施用第二級毒品者，處三年以下有期徒刑。
